臺灣臺中地方法院刑事判決
110年度交易字第1167號
公  訴  人  臺灣臺中地方檢察署檢察官
被      告  呂政穎



上列被告因過失傷害案件，經檢察官提起公訴（110年度偵字第1
6368號），本院判決如下：
    主    文
本件公訴不受理。
    理    由
一、公訴意旨如附件起訴書所載。
二、按告訴乃論之罪，告訴人於第一審辯論終結前，得撤回其告
    訴；又告訴經撤回者，應諭知不受理之判決，並得不經言詞
    辯論為之，刑事訴訟法第238條第1項、第303條第3款、第30
    7條分別定有明文。
三、查本件被告呂政穎經檢察官以刑法第284條前段之過失傷害
    罪嫌提起公訴，依照刑法第287條前段規定，須告訴乃論。
    茲據告訴人謝宜如於第一審辯論終結前具狀撤回告訴，有聲
    請撤回告訴狀1紙（見本院卷第39頁)附卷可稽，揆諸前揭說
    明，爰不經言詞辯論，逕為諭知不受理之判決。
據上論斷，應依刑事訴訟法第303條第3款、第307條，判決如主
文。
本案經檢察官黃政揚提起公訴。
中　　華　　民　　國　　110 　年　　9 　　月　　24　　日
                  刑事第十五庭  法  官  張雅涵
以上正本證明與原本無異。
如不服本判決應於收受判決後20日內向本院提出上訴書狀，並應
敘述具體理由；其未敘述上訴理由者，應於上訴期間屆滿後20日
內向本院補提理由書（均須按他造當事人之人數附繕本）「切勿
逕送上級法院」。
                                書記官  曾惠雅
中　　華　　民　　國　　110 　年　　9 　　月　　24　　日




























臺灣臺中地方檢察署檢察官起訴書                      則股
　　　　　　　　　　　　　　　　　　110年度偵字第16368號
　　被      告　呂政穎　男　19歲（民國00年0月00日生）
                        住○○市○○區○○街000巷0弄0號
                        居臺中市○○區○○路000巷00號   
                        國民身分證統一編號：Z000000000號
上列被告因過失傷害案件，業經偵查終結，認應提起公訴，茲將
犯罪事實及證據並所犯法條分敘如下：
　　　　犯罪事實
一、呂政穎於民國109年9月14日上午7時39分許，騎乘牌照號碼N
    DS-7356號普通重型機車行經臺中市○○區○○路0段00000號路
    燈前西向之迴轉道內，欲左轉進入環中路7段往南方向行駛
    時，本應注意汽車行駛至無號誌交岔路口，路口暫停後起步
    左轉彎時，應讓行進中之車輛行人優先通行，且轉彎車應讓
    直行車先行，而依當時天候晴、日間自然光線、路面乾燥、
    無缺陷、無障礙物、視距良好等情狀，並無不能注意之情事
    ，竟疏未注意及此，貿然左轉；適有謝宜如騎乘牌照號碼CW
    5-501號普通重型機車，沿環中路7段由北往南方向直行至該
    處，亦疏未減速慢行做隨時停車之準備，見狀閃避不及，2 
    車遂發生碰撞，致謝宜如受有創傷性硬腦膜下出血併左側肢
    體無力及吞嚥困難、急性呼吸衰竭、四肢擦挫傷及顱骨骨折
    之傷害。呂政穎於肇事後留待在現場，並於員警到場處理時
    ，當場承認為肇事人，自首而願接受裁判。
二、案經謝宜如訴由臺中市政府警察局烏日分局報告偵辦。
　　　　  證據並所犯法條
一、詢據被告呂政穎固坦承有於前揭時、地騎車與告訴人謝宜如
    所騎乘之機車發生車禍，然辯稱：伊當時有停下來左右看沒
    車才左轉，伊認為雙方都有過失云云。經查，上揭犯罪事實
    ，業據證人即告訴人謝宜如於警詢時及偵查中指訴綦詳，復
    有道路交通事故現場圖、道路交通事故調查報告表㈠、㈡、現
    場照片30張、臺中市政府警察局道路交通事故初步分析研判
    表及中山醫學大學附設醫院診斷證明書等在卷可稽。按起駛
    前應顯示方向燈，注意前後左右有無障礙或車輛行人，並應
    讓行進中之車輛行人優先通行；又汽車行駛至交岔路口，轉
    彎車應讓直行車先行，道路交通安全規則第89條第1項第7款
    、第102條第1項第7款分別訂有明文，被告騎車自應注意該
    等規定，而依當時天候晴、路況及視距良好，有道路交通事
    故調查報告表㈠及現場照片附卷足憑，即依當時情形並無不
    能注意之情事，被告竟疏未注意禮讓告訴人之直行車優先通
    行以致肇事，其騎車行為顯有過失，且與告訴人所受傷害間
    具有相當因果關係，足認被告所辯係事後卸責之詞，不足採
    信，其犯嫌堪以認定。另縱告訴人就本案車禍之發生亦有過
    失，亦不能因此即解免被告之罪責，併予敘明。
二、核被告所為，係犯刑法第284條前段之過失傷害罪嫌。被告
    於肇事後留待在現場，並於員警據報到場處理時，承認為肇
    事人而願接受裁判，核為自首，有臺中市政府警察局道路交
    通事故肇事人自首情形紀錄表影本1 紙在卷可憑，依刑法第
    62條之規定，得減輕其刑。
三、依刑事訴訟法第251條第1項提起公訴。
　　此　致
臺灣臺中地方法院
中　　華　　民　　國　 110　　年　　8 　　月　　9 　　日
　　　　　　　  　　　　      檢察官  黃政揚
本件正本證明與原本無異
中　　華　　民　　國　 110　　年　　8 　　月　　20　　日
                              書記官  楊小慧
所犯法條：
刑法第284條
因過失傷害人者，處1年以下有期徒刑、拘役或10萬元以下罰金
；致重傷者，處3年以下有期徒刑、拘役或30萬元以下罰金。